臺灣宜蘭地方法院刑事裁定
111年度撤緩更一字第1號
聲  請  人  臺灣宜蘭地方檢察署檢察官
受  刑  人  廖珮喬



上列聲請人因受刑人侵占案件（109年度易字第327號），聲請撤
銷緩刑宣告（110年度執保字第8號），本院裁定如下：
    主  文
廖珮喬之緩刑宣告撤銷。
    理  由
一、聲請意旨略以：受刑人廖珮喬前因侵占案件，經本院以109
    年度易字第327號判處有期徒刑6月，緩刑2年，並應向檢察
    官指定之政府機關、政府機構、行政法人、社區或其他符合
    公益目的之機構或團體，提供120小時之義務勞務，及接受
    法治教育課程2場次，緩刑期間付保護管束，已於民國109年
    12月14日確定在案。詎受刑人自110年3月起至111年3月止，
    多次未按觀護人所指定時間內辦理報到，且經觀護人多次聯
    繫提醒及發函告誡，均未於按期前往執行，又受刑人於緩刑
    期間內再犯妨害自由罪，目前經本院以111年度簡字第56號
    案件審理中，另有毒品案件由臺灣宜蘭地方檢察署以111年
    度毒偵字第66號案件偵查中，顯然違反上開緩刑所定負擔情
    節重大，原宣告之緩刑難收其預期效果，而有執行刑罰之必
    要，爰依刑事訴訟法第476條、刑法第75條之1第1項第4款之
    規定，聲請撤銷緩刑之宣告等語。
二、按受保護管束人在保護管束期間內，應遵守左列事項：一、
    保持善良品行，不得與素行不良之人往還。二、服從檢察官
    及執行保護管束者之命令。三、不得對被害人、告訴人或告
    發人尋釁。四、對於身體健康、生活情況及工作環境等，每
    月至少向執行保護管束者報告1次。五、非經執行保護管束
    者許可，不得離開受保護管束地；離開在10日以上時，應經
    檢察官核准；受保護管束人違反前條各款情形之一，情節重
    大者，檢察官得聲請撤銷保護管束或緩刑之宣告，保安處分
    執行法第74條之2、第74條之3第1項分別定有明文。
三、經查：
  ㈠受刑人前因侵占案件，經本院於109年11月10日以109年度易
    字第327號判決處有期徒刑6月，緩刑2年，並應向檢察官指
    定之政府機關、政府機構、行政法人、社區或其他符合公益
    目的之機構或團體，提供120小時之義務勞務，及接受法治
    教育課程2場次，緩刑期間付保護管束，嗣於109年12月14日
    確定，緩刑期間自109年12月14日起至111年12月13日止等情
    ，有前揭判決書及臺灣高等法院被告前案紀錄表各1份附卷
    可稽，應堪認定。
  ㈡次查，受刑人於執行保護管束期間內，分別於110年3月11日
    、110年4月8日、110年8月26日、110年10月7日、110年12月
    9日、111年1月17日、111年3月21日逾期未至臺灣宜蘭地方
    檢察署報到，違反保護管束期間應遵守事項，且其中臺灣宜
    蘭地方檢察署經以告誡函通知受刑人應於110年4月8日上午1
    0時（110年3月11日逾期未報到）、110年10月28日下午2時
    （110年10月7日逾期未報到）、111年1月13日下午3時（110
    年12月9日逾期未報到）向該署觀護人報到，然受刑人猶未
    遵期報到等情，有卷附臺灣宜蘭地方檢察署檢察官執行保護
    管束指揮書、臺灣宜蘭地方檢察署告誡函文、送達證書、觀
    護輔導紀要、執行保護管束情況約談報告表等件可佐，顯見
    受刑人於緩刑期內，多次違反聲請人所為按時前往臺灣宜蘭
    地方檢察署配合保護管束等命令。
  ㈢再查，受刑人復於110年3月7日涉犯恐嚇及毀損罪嫌，經臺灣
    宜蘭地方檢察署檢察官聲請簡易判決處刑，此有該署檢察官
    110年度偵字第3907號聲請簡易判決處刑書1份在卷可考，受
    刑人再於110年11月3日因施用第二級毒品案件，經本院於11
    1年5月23日以111年度毒聲字第117號裁定受刑人應送勒戒處
    所觀察、勒戒，其期間不得逾2月，亦有上開裁定1份附卷可
    憑，可徵受刑人確有未保持善良品行之情事。
　㈣爰審酌受刑人經本院以109年度易字第327號判決處有期徒刑6
    月，並給予緩刑2年之寬典後，原應依期報到執行保護管束
    ，竟屢經臺灣宜蘭地方檢察署觀護人指定期日命其報到而無
    故未依期前往，屢經聯繫提醒及發函告誡亦未見改善，復於
    保護管束期間內與素行不良之人往還，且經臺灣宜蘭地方檢
    察署檢察官聲請簡易判決處刑及本院裁定送勒戒處所觀察、
    勒戒，而未能保持善良品行，足認受刑人於緩刑期內所為，
    違反保安處分執行法第74條之2第1、2、4款之規定，且情節
    確屬重大。從而，聲請人聲請撤銷受刑人上開緩刑之宣告，
    於法核無不合，為有理由，應予准許。
　㈤至聲請意旨雖援引刑法第75條之1之規定，惟按法院於裁定時
    ，自應以檢察官所聲請事實應適用之法條為準，不受檢察官
    誤引法條之拘束（最高法院102年度台抗字第656號裁定意旨
    參照），而依檢察官聲請意旨既已敘明受刑人未能保持善良
    品行、未能服從檢察官及執行保護管束者之命令及未能每月
    至少向執行保護管束者報告1次等情，本院自得援引保安處
    分執行法第74條之3第1項之規定，撤銷前開受刑人緩刑之宣
    告，並不受檢察官誤引法條之拘束，併予敘明。
四、依刑事訴訟法第476條，保安處分執行法第74條之3第1項，
    裁定如主文。
中　　華　　民　　國　　111 　年　　9 　　月　　23　　日
                  刑事第二庭  法  官  劉致欽 
以上正本證明與原本無異。
如不服本裁定，應於裁定送達後5日內，向本院提出抗告狀。（
應附繕本）
                              書記官  魏翊洳
中　　華　　民　　國　　111 　年　　9 　　月　　23　　日